臺灣南投地方法院民事簡易裁定
110年度投簡調字第44號
原      告  劉淑慧  

上列原告與被告羅麵等間請求拆屋還地事件，本院裁定如下：
    主  文
原告應於本裁定送達後7日內，補正應受判決事項聲明，逾期未
補正，即裁定駁回原告之訴。
    理  由
一、按當事人起訴，應以訴狀表明當事人及法定代理人、訴訟標
    的及其原因事實及應受判決事項之聲明，提出於法院為之（
    民事訴訟法第244條第1項），倘未表明，其起訴不合程式，
    審判長應定期間先命補正（民事訴訟法第249條第1項第6款
    ）（最高法院107年度台上字第2304號判決意旨參照）。上
    開規定，於簡易訴訟程序亦有適用（民事訴訟法第436條第2
    項）。復按民事訴訟乃係當事人間就私法上權利義務之紛爭
    ，請求法院為判決之程序。故民事訴訟必有：㈠特定之當事
    人；亦即請求判決之人及其相對人（原告、被告）。㈡私法
    上權利義務之紛爭。㈢請求法院為如何內容之判決，以保護
    其私法上之權利，即一定之明確聲明（應受判決事項之聲明
    ）。訴必具備上述三要素，始為完整。雖有對立之當事人及
    私法上權利義務之紛爭，而無請求法院為如何判決之內容，
    即非完整之訴（最高法院109年度台抗字第1303號裁定意旨
    參照）。所稱之「應受判決事項之聲明」乃請求判決之結論
    ，亦係請求法院應為如何判決之聲明，如當事人獲勝訴之判
    決，該聲明即成為判決之主文，並為將來據以強制執行之依
    據及範圍。是以原告提起給付之訴，依上揭起訴必備程式之
    規定，所表明訴之聲明（給付內容及範圍）與法院所為之判
    決主文，均必須明確一定、具體合法、適於強制執行，俾利
    於強制執行及決定既判力之主客觀範圍，以達成紛爭一次解
    決之目的（最高法院100年度台上字第798號、98年度台上字
    第599號判決意旨參照）。
二、查原告原起訴狀之聲明第1項係請求被告羅麵、鄭旭彤將原
    告所有坐落南投縣○○鄉○○○段000地號土地上之地上物（下稱
    系爭地上物）拆除，並將占用土地返還原告。嗣經本院於民
    國111年1月18日會同兩造現場勘測系爭地上物，並囑託南投
    縣水里地政事務所（下稱水里地政事務所）繪製複丈成果圖
    ，且於111年2月11日通知原告就前開複丈成果圖表示意見，
    及尋求專業法律人士協助，將原聲明調整成適法、適於執行
    之聲明，惟原告於111年2月17日僅具狀稱：原告土地所有權
    狀內的土地要清楚、明白，原告的土地面積是少了54.69平
    方公尺、16.54坪等詞，而未依前開通知將原聲明調整成適
    法、適於執行之聲明，致本院仍難以特定原告主張之應受判
    決事項之聲明為何，爰裁定命原告應於本裁定送達後7日內
    ，依水里地政事務所110年12月8日土地複丈字第112000號土
    地複丈成果圖，尋求專業法律人士協助，將原聲明調整成適
    法、適於執行之聲明，逾期未補正，即裁定駁回原告之訴。
三、依民事訴訟法第436條第2項、第249條第1項第6款，裁定如
    主文。
中　　華　　民　　國　　111 　年　　3 　　月　　1 　　日
                  南投簡易庭  法  官  鄭煜霖
以上為正本係照原本作成。
本裁定不得抗告。
中　　華　　民　　國　　111 　年　　3 　　月　　1 　　日
      　　　　　　　　　　　　書記官  洪妍汝